臺灣高雄地方法院刑事判決　　　　　　　94年度訴字第3284號
公　訴　人　臺灣高雄地方法院檢察署檢察官
被　　　告　甲○○
上列被告因毒品危害防制條例案件，經檢察官提起公訴（94年度
毒偵字第7189號）暨移送併辦（94年度毒偵字第8782號），被告
於本院準備程序中自白犯罪，經合議庭裁定由受命法官依簡式審
判程序獨任審理，判決如下：
    主  文
甲○○連續施用第一級毒品，處有期徒刑捌月；又連續施用第二
級毒品，處有期徒刑陸月。應執行有期徒刑壹年壹月。
    事  實
一、甲○○前民國90年間，因施用毒品案件，經本院裁定以90年
    度毒聲字第7393號裁定令入戒治處所施以強制戒治，並於91
    年5 月28日停止強制戒治，餘付保護管束，復於91年12 月
    10日交付保護管束期滿，視為執行完畢，並經臺灣高雄地方
    法院檢察署檢察官以91年戒毒偵字第1158號為不起訴處分確
    定。詎其仍未戒除毒癮，復基於施用第一級毒品海洛因之概
    括犯意，自94年6 月起（起訴書誤載為93年間）至同年9 月
    28 日 、29日晚間某時止，連續在高雄縣杉林鄉○○村○○
    路85 號 住處，以將海洛因用水稀釋放入針筒注射在手臂之
    方式，施用第一級毒品海洛因多次；又基於施用第二級毒品
    甲基安非他命之概括犯意，自94年7 月29日凌晨0 時許起至
    94年9 月7 日某時止，在前揭住處及在高雄縣杉林鄉○○村
    ○○路138 號之友人黃元春住處，以將甲基安非他命置入玻
    璃球，以火燒烤成煙，以口鼻吸食煙霧方式，施用第二級毒
    品甲基安非他命多次，嗣分別於(一)94年7 月29日下午1 時許
    ，在黃元春（另案偵辦）住處為警持搜索票查獲，並在現場
    扣得黃元春所有用以施用毒品之注射針筒6 支、甲基安非他
    命吸食器1 組及空塑膠袋1 個。又於(二)同年9 月9 日晚間10
    點30分許，在高雄縣杉林鄉北勢坑，為警查獲涉嫌竊盜案件
    而遭當場逮捕後，自願同意採尿受檢，其尿液經檢驗呈嗎啡
    、甲基安非他命陽性反應，始知上情。
二、案經高雄縣政府警察局旗山分局報請臺灣高雄地方法院檢察
    署檢察官偵查起訴暨移送併辦。
    理  由
一、本件被告甲○○所犯為死刑、無期徒刑、最輕本刑為三年以
    上有期徒刑以外之罪，其於準備程序進行中，就被訴事實為
    有罪之陳述，經告知簡式審判程序之旨，並聽取當事人之意
    見後，本院認宜以獨任進行簡式審判程序，而裁定進行簡式
    審判程序審理，合先敘明。
二、右揭事實，迭據被告甲○○於本院審理中自白不諱，且其為
    警查獲時所採取之尿液，經送請台灣檢驗科技股份有限公司
    檢驗結果，呈甲基安非他命陽性及可待因陽性嗎啡陽性反應
    ，此分別有該公司94年8 月4 日報告編號KＺ000000000000號
    、94年9 月27日報告編號KＺ000000000000號之濫用藥物尿液
    檢驗報告各2 紙附卷可稽。足徵被告前開施用第一級毒品海
    洛因多次及第二級毒品安非他命多次之自白核與事實相符，
    堪可採為論罪科刑之依據。
三、另被告前於90年間，因施用毒品案件，經本院裁定以90年度
    毒聲字第7393號裁定令入戒治處所施以強制戒治，並於民國
    91 年5月28日停止強制戒治，餘付保護管束，復於91年12月
    10 日 交付保護管束期滿，視為執行完畢釋放等情，有台灣
    高等法院被告前案紀錄表1 紙可按，其於前開執行完畢釋放
    後，復犯本件施用毒品罪，事證明確，被告上開犯行洵堪認
    定。
四、核被告所為，係犯毒品危害防制條例第10條第1 項之施用第
    一級毒品罪及同條例第2 項之施用第二級毒品罪。又其施用
    第一級、第二級毒品前後持有該毒品之低度行為，應分別被
    其施用之高度行為所吸收，不另論罪。被告先後施用第一級
    毒品海洛因、第二級毒品甲基安非他命多次之犯行，均時間
    緊接，犯罪手法相同，觸犯構成要件相同之罪名，顯係基於
    概括犯意反覆為之，均為連續犯，應分別論以一罪，並均加
    重其刑。被告所犯前開2 罪間，犯意各別，行為互殊，應予
    分論併罰。又檢察官移送併案審理被告施用第一級毒品、第
    二級毒品犯行部分（即94年毒偵字第8782號部分），與本件
    起訴部分，因具有連續犯之裁判上一罪關係，均為起訴效力
    之所及，本院自應併予審究。爰審酌被告前有施用毒品之不
    良素行，歷經觀察、勒戒及戒治程序後，仍未能徹底戒絕毒
    品，且屢經查獲，隨即再犯，顯見意志不堅，且有失政府制
    定毒品危害防制條例之立法美意，本不宜寬貸，惟念其施用
    毒品乃自戕一己之身體健康，尚未害及他人，且犯後終知能
    坦承犯行等一切情狀，分別量處如主文所示之刑，並定其應
    執行刑。又扣案注射針筒6 支、甲基安非他命吸食器1 組及
    空塑膠袋1 個，被告供稱非其所有，高雄縣政府警察局旗山
    分局扣押物品清單亦載該等物品為黃元春所有，而非被告所
    有，又未送驗無法如此確定，爰不為沒收之宣告，附此敘明
    。
據上論斷，應依刑事訴訟法第273 條之1 第1 項、第299 條第1
項前段，毒品危害防制條例第10條第1項、第2項，刑法第11 條
前段、第56條、第51條第5款，判決如主文。
本案經檢察官乙○○到庭執行職務。
中　　華　　民　　國　　94　　年　　11　　月　　23　　日
                  刑事第十庭    法　官  楊淑珍
以上正本證明與原本無異。
如不服本判決，應於判決送達後10日內，向本院提出上訴狀。
中　　華　　民　　國　　94　　年　　11　　月　　23　　日
                                書記官  林秀敏
附錄法條：
毒品危害防制條例第10條
施用第一級毒品者，處 6 月以上 5 年以下有期徒刑。
施用第二級毒品者，處 3 年以下有期徒刑。
